【裁判字號】    98,上,53
【裁判日期】    981229
【裁判案由】    遷讓房屋等
【裁判全文】
臺灣高等法院臺中分院民事判決            98年度上字第53號
上  訴  人  丙○○
兼  訴  訟
代  理  人  己○○
上  訴  人  庚○○○
追 加被 告  戊○○
被 上訴 人  彰化縣鹿港鎮公所
法定代理人  甲○○
訴訟代理人  胡宗智律師
複 代理 人  楊盤江律師
            乙○○
上列當事人間請求遷讓房屋等事件，上訴人對於民國九十七年十
二月九日臺灣彰化地方法院第一審判決（九十七年度訴字第四四
九號），提起上訴，被上訴人並為訴之追加，本院於九十八年十
二月十五日言詞辯論終結，判決如下：
    主  文
上訴駁回（上訴人及丁○○應將如附圖所示編號Ｉ部分面積五
十七點五一平方公尺之房屋遷讓返還被上訴人。上訴人丙○○
應將坐落彰化縣鹿港鎮○○段五九一地號土地上如附圖所示Ｄ部
分面積十二點一七平方公尺、Ｈ部分面積三十八點六一平方公尺
、Ｊ部分面積十六平方公尺、Ｋ部分面積十二點九七平方公尺之
地上物拆除，由上訴人及丁○○將占用之土地返還被上訴人。
丙○○應將坐落同段五九二之四地號上如附圖所示Ｇ部分面積二
十二點二三平方公尺、同段五九三之六地號土地上如附圖所示Ｆ
部分面積五點九五平方公尺、同段五九三之七地號土地上如附圖
所示Ｂ部分面積一點三二平方公尺、同段五九二之五地號土地上
如附圖所示Ｃ部分面積十一點二四平方公尺之地上物拆除，由上
訴人及丁○○將占用之土地返還財政部國有財產局臺灣中區辦事
處彰化分處，並由被上訴人代位受領。上訴人應與丁○○連帶
給付被上訴人自民國九十七年七月一日起至返還房地之日止，按
月以新臺幣四千零三十六元計算之損害金）。
追加被告戊○○應與丙○○將坐落同段五九一地號土地上如附圖
所示Ｄ部分面積十二點一七平方公尺、Ｈ部分面積三十八點六一
平方公尺、Ｊ部分面積十六平方公尺、Ｋ部分面積十二點九七平
方公尺之地上物拆除。
追加被告戊○○應與丙○○將坐落同段五九二之四地號土地上如
附圖所示Ｇ部分面積二十二點二三平方公尺、同段五九三之六地
號土地上如附圖所示Ｆ部分面積五點九五平方公尺、同段五九三
之七地號土地上如附圖所示Ｂ部分面積一點三二平方公尺、同段
五九二之五地號土地上如附圖所示Ｃ部分面積十一點二四平方公
尺之地上物拆除。
第二審訴訟費用由上訴人及追加被告戊○○連帶負擔。
    事實及理由
甲、程序方面：
一、本院卷內民國九十七年十二月三十一日之民事上訴狀，其中
    丁○○部分係由上訴人庚○○○代為蓋章，但丁○○並未委
    任庚○○○，且亦聯絡不到丁○○乙節，已據庚○○○陳明
    在卷（本院卷(一)第五五、九四頁），而丁○○於九十八年二
    月六日出境後，即未再入境，復有入出國日期證明書在卷可
    憑（本院卷(一)第一五五頁）。庚○○○固於九十八年五月二
    十七日提出丁○○簽章之委託書（本院卷(一)第七三頁），然
    未經其所在國之我國駐外使館簽證，且被上訴人亦否認其真
    正，尚難憑為係丁○○授權之準據。是關於丁○○上訴部分
    ，其本人並未聲明上訴，而庚○○○又未經授權提起上訴，
    則丁○○之上訴即非合法，另以裁定駁回，合先敘明。
二、次按債權人以各連帶債務人為共同被告提起給付之訴，以被
    告一人提出非基於其個人關係之抗辯，而經法院認為有理由
    者為限，始得適用民事訴訟法第五十六條第一項第一款之規
    定。是連帶債務人中之一人提出上訴，亦須非基於個人關係
    之抗辯，且經法院認為有理由者，始有民事訴訟法第五十六
    條第一項第一款之適用，其上訴效力始及於其他連帶債務人
    （共同訴訟人）。查被上訴人以上訴人及丁○○為共同被告
    ，請求連帶給付損害金部分，上訴人對於原審判決該部分聲
    明不服，然經本院審理後，認上訴人之上訴為無理由，依上
    說明，不能謂上訴人上訴之效力已及於丁○○，即不能將其
    併列為上訴人。
三、再按訴之變更或追加，非經他造同意，不得為之。但該訴訟
    標的對於數人必須合一確定時，追加其原非當事人之人為當
    事人者，不在此限。民事訴訟法第四百四十六條第一項、第
    二百五十五條條第一項第五款定有明文。查訴外人蔡雪之
    繼承人除上訴人丙○○外，尚有養女戊○○，有戶籍謄本在
    卷可稽（本院卷(二)第六頁）。是蔡雪出資興建如九十八年
    七月十六日彰化縣鹿港地政事務所（下稱鹿港地政事務所）
    土地複丈成果圖（下稱附圖）所示編號Ｂ、Ｃ、Ｄ、Ｆ、Ｇ
    、Ｈ、Ｊ、Ｋ部分之地上物（下稱系爭地上物），即應由丙
    ○○、戊○○共同繼承。茲被上訴人起訴請求拆除系爭地上
    物，對於丙○○、戊○○即需合一確定，被上訴人於同年十
    一月十七日追加戊○○為被告（本院卷(二)第一頁至第四頁）
    ，揆諸前揭規定，尚無不合，應予准許。
四、又訴狀送達後，原告不得將原訴變更或追加他訴。但不變更
    訴訟標的，而補充或更正事實上或法律上之陳述者，非為訴
    之變更或追加。同法第二百五十五條第一項第三款、第二百
    五十六條亦著有規定。本件被上訴人原聲明：「(一)上訴人應
    將坐落彰化縣鹿港鎮○○段（下稱洛津段）五九一地號土地
    上房屋即門牌號碼同鎮○○○路一０九巷十二號（下稱系爭
    房屋）遷讓返還被上訴人。(二)丙○○應將坐落同段五九一地
    號土地上如原審附圖所示Ｆ部分面積十二點七二平方公尺、
    Ｌ部分面積四十點八二平方公尺、Ｍ部分面積六十八點三五
    平方公尺、Ｎ部分面積十六點一一平方公尺之地上物拆除，
    由上訴人將占用之土地返還被上訴人。(三)丙○○應將坐落同
    段五九二之四地號土地上如原審附圖所示Ｄ部分面積零點九
    二平方公尺、Ｋ部分面積二十一點二二平方公尺、同段五九
    三之六地號土地上如原審附圖所示Ｃ部分面積０點０八平方
    公尺、Ｈ部分面積五點一一平方公尺、同段五九三之七地號
    土地上如原審附圖所示Ｂ部分面積一點一八平方公尺、同段
    五九二之五地號土地上如原審附圖所示Ｅ部分面積十點五一
    平方公尺之地上物拆除，由上訴人將占用之土地返還財政部
    國有財產局臺灣中區辦事處彰化分處（下稱國有財產局），
    並由被上訴人代位受領」，鹿港地政事務所於九十八年六月
    十七日以鹿地二字第０九八０００三六九六號函更正該洛津
    段五九一、五九二之四、五九三之六地號土地勘測案及更正
    後複丈成果圖（本院卷(一)第九一、九二頁），本院再於九十
    八年七月十六日重新測量如附圖在卷可參（本院卷(一)第一三
    五頁），被上訴人於本院更正聲明為：「(一)上訴人應將如附
    圖所示編號Ｉ部分面積五十七點五一平方公尺系爭房屋遷讓
    返還被上訴人。(二)丙○○應將坐落同段五九一地號土地上如
    附圖所示Ｄ部分面積十二點一七平方公尺、Ｈ部分面積三十
    八點六一平方公尺、Ｊ部分面積十六平方公尺、Ｋ部分面積
    十二點九七平方公尺之地上物拆除，由上訴人將占用之土地
    返還被上訴人。(三)丙○○應將坐落同段五九二之四地號土地
    上如附圖所示Ｇ部分面積二十二點二三平方公尺、同段五九
    三之六地號土地上如附圖所示Ｆ部分面積五點九五平方公尺
    、同段五九三之七地號土地上如附圖所示Ｂ部分面積一點三
    二平方公尺、同段五九二之五地號土地上如附圖所示Ｃ部分
    面積十一點二四平方公尺之地上物拆除，由上訴人將占用之
    土地返還國有財產局，並由被上訴人代位受領」（本院卷(二)
    第四六、四七頁），核屬不變更訴訟標的而更正法律上之陳
    述，稽諸上揭規定，自應准許。
五、庚○○○、戊○○經合法通知，未於言詞辯論期日到場，核
    無民事訴訟法第三百八十六條所列各款情形，爰依被上訴人
    之聲請，該部分由其一造辯論而為判決。
乙、實體方面：
一、本件被上訴人主張：
    (一)伊所有坐落洛津段五九一地號土地上之系爭房屋，於四十
      六年一月配住予伊機關雇員蔡雪，蔡雪於八十三年三
      月一日退休，繼於九十二年一月十八日死亡，系爭房屋使
      用借貸目的既已完成，上訴人為其家屬，即應遷出返還予
      伊。另蔡雪擅自在同段五九一地號土地上即如附圖編號
      Ｄ、Ｈ、Ｊ、Ｋ所示位置搭建地上物，該地上物由丙○○
      、戊○○繼承，屬無權占用，伊本於所有權請求丙○○、
      戊○○拆除後，由上訴人及丁○○將該土地返還予伊。
    (二)與該五九一地號土地相鄰之同段五九二之四、五九二之五
      、五九三之六、五九三之七地號土地為國有土地，係伊向
      國有財產局承租，蔡雪亦於前開土地上如附圖編號Ｂ、
      Ｃ、Ｆ、Ｇ所示位置，未經准許搭建地上物，伊認國有財
      產局怠於行使權利，爰依民法代位出租人行使所有權，請
      求丙○○、戊○○拆除上開地上物，並請求共同居住該地
      上物之上訴人及丁○○將占用土地返還國有財產局，由伊
      代位受領。
    (三)另該五九一地號土地為上訴人共同侵權違法占用一百十九
      平方公尺，致伊受有損害，依共同侵權行為之法律關係，
      請求以申報地價百分之十即按月以新臺幣（下同）四千零
      三十六元作為賠償額度。爰求為命：上訴人應將如附圖
      所示編號Ｉ部分面積五十七點五一平方公尺系爭房屋遷讓
      返還予伊。丙○○應將坐落洛津段五九一地號土地上如
      附圖所示Ｄ部分面積十二點一七平方公尺、Ｈ部分面積三
      十八點六一平方公尺、Ｊ部分面積十六平方公尺、Ｋ部分
      面積十二點九七平方公尺之地上物拆除，由上訴人將占用
      之土地返還予伊。丙○○應將坐落同段五九二之四地號
      土地上如附圖所示Ｇ部分面積二十二點二三平方公尺、同
      段五九三之六地號土地上如附圖所示Ｆ部分面積五點九五
      平方公尺、同段五九三之七地號土地上如附圖所示Ｂ部分
      面積一點三二平方公尺、同段五九二之五地號土地上如附
      圖所示Ｃ部分面積十一點二四平方公尺之地上物拆除，由
      上訴人將占用之土地返還國有財產局，並由伊代位受領。
      上訴人應與丁○○連帶給付伊自九十七年七月一日起至
      返還房地之日止，按月以四千零三十六元計算之損害金。
      伊願供擔保請准為假執行宣告之判決（未繫屬本院者，
      不予贅論）。
二、上訴人則以：
    (一)丙○○、己○○雖設籍於系爭房屋，但均未居住於該處，
      被上訴人僅憑設籍即認彼等有占有事實，顯有未當。又系
      爭房屋及洛津段五九一地號土地，係訴外人蔡鼎於三十四
      年間向日人購得，雖未過戶，但戶籍始終設於該處，土地
      法雖謂登記有絕對效力，乃保護善意第三人，被上訴人非
      善意第三人，亦非洛津段五九一地號土地所有權人，伊自
      得拒絕返還。至被上訴人僅依其提出之公有財產登記卡，
      即認系爭房屋為其所有，但該登記卡係被上訴人機關自行
      製作之文書，被上訴人仍應提出合法產權文件，證明系爭
      房屋為其所有。
    (二)本件洛津段五九一地號土地，依土地登記謄本記載，登記
      日期為三十九年十月二十日，所有權人為鹿港鎮，管理者
      為鹿港鎮公所，鹿港鎮以總登記為取得洛津段五九一地號
      土地所有權之原因，然蔡鼎係於日據時代向日人購得，有
      設籍戶籍謄本在卷可證。蔡鼎於四十一年一月六日去世後
      ，由丁○○等人繼承，且臺灣電力公司彰化區營業處（下
      稱臺電公司）九十八年二月十二日彰化業核代字第Ａ九八
      ０三一七五號函記載：「登載用電地址：鹿港鎮洛津里桂
      花巷四十五號」、「裝表供電年月：三十六年一月」，是
      蔡鼎早於三十六年一月即住於系爭房屋，可證系爭房屋係
      蔡鼎所有等語，資為抗辯。
三、戊○○未於言詞辯論期日到庭，亦未提出書狀作何聲明或陳
    述。
四、原審為上訴人敗訴之判決，上訴人聲明不服，被上訴人並為
    訴之追加，兩造於本院各聲明如下：
    (一)上訴人方面：
      原判決關於上訴人部分廢棄。
      上開廢棄，被上訴人在第一審之訴及假執行之聲請均駁
        回。
      第一、二審訴訟費用由被上訴人負擔。
    (二)被上訴人方面：
      上訴駁回。
      戊○○應與丙○○將坐落洛津段五九一地號土地上如附
        圖所示Ｄ部分面積十二點一七平方公尺、Ｈ部分面積三
        十八點六一平方公尺、Ｊ部分面積十六平方公尺、Ｋ部
        分面積十二點九七平方公尺、同段五九二之四地號土地
        上如附圖所示Ｇ部分面積二十二點二三平方公尺、同段
        五九三之六地號土地上如附圖所示Ｆ部分面積五點九五
        平方公尺、同段五九三之七地號上如附圖所示Ｂ部分面
        積一點三二平方公尺、同段五九二之五地號土地上如附
        圖所示Ｃ部分面積十一點二四平方公尺之地上物拆除。
五、得心證之理由：
    (一)按國家機關代表國庫接收敵偽不動產，係基於國家之權力
      關係而為接收，並非依法律行為而取得不動產所有權，依
      民法第七百五十八條之反面解釋，既無須登記已能發生取
      得所有權之效力，自得本其所有權對抗一般人，不能因接
      收前所有權之取得未經登記，而謂其仍無對抗第三人之效
      力（最高法院四十年臺上字第一九一二號判例參照）。經
      查：
      本件依被上訴人提出日據時期番地與光復後編定門牌號
        對照表（本院卷(一)第四六、四七頁），系爭房屋坐落之
        洛津段五九一地號土地，原為鹿港鎮官舍番地，而蔡鼎
        原設籍於同鎮洛津里桂花巷二十七號，係坐落同鎮大有
        口二四五番地，系爭房屋既係於日據時代所興建，且坐
        落於官舍用地，應係日據時期日本政府之官舍，自屬敵
        偽日產，應係基於國家權利而接收取得所有權，不因系
        爭房屋未保存登記而有差異。
      上訴人雖提出戶籍謄本、臺電公司函函主張系爭房屋為
        蔡鼎所有，惟上開文件僅能證明蔡鼎有設籍於彰化縣洛
        津里桂花巷四十五號，並不能據此認定蔡鼎確有向日人
        購得系爭房屋之事實。其次，依臺灣彰化地方法院檢察
        署七十九年度偵字第七四六、一一四六號不起訴處分書
        、七十九年九月五日彰檢義字第一０六七九號函所載（
        原審卷第六四頁至第六八頁）：「蔡雪坦承僱工興建
        房屋．．．辯稱因伊在鎮公所四十五號宿舍內居住已久
        ，原有房屋破舊不堪亦不夠居住，乃申請鎮公所撥款拆
        屋興建」、「丁○○則堅決否認僱工興建房屋．．．因
        蔡雪係鎮公所之職員配住彰化縣鹿港鎮洛津里桂花巷
        四十五號鎮公所宿舍內，原有房屋拆除後未繼續建，蔡
        雪乃自己出資建築完成，並未把房子佔為己有，因那
        是公有宿舍，算是公家的房子」、「鎮公所僱工拆除舊
        有宿舍做好地下樑之前即因故停工，蔡雪始僱工繼續
        興建，所建之範圍係承接鹿港鎮鎮公所所建之基礎工程
        ，且在原有房屋牆基之內，而建築完成者又係屬鹿港鎮
        鎮公所之公家宿舍」、「房屋原址係配住給蔡雪之宿
        舍房屋續建完成，係由蔡雪出資」等情，顯然被上訴
        人曾出資修建系爭房屋之基礎工程，嗣始由蔡雪出資
        續建，系爭房屋如係蔡鼎所有，被上訴人當不至撥款修
        建系爭房屋之基礎工程，不言可喻。是被上訴人主張系
        爭房屋為其所有，應堪認為真實，則上訴人此部分主張
        ，即無足採，殊堪認定。
    (二)系爭房屋既屬被上訴人所有，配住予其員工蔡雪居住，
      蔡雪於八十三年三月一日退休，嗣於九十二年一月十八
      日死亡，為上訴人所不爭，顯然系爭房屋使用借貸目的應
      已完成，上訴人即無繼續使用系爭房屋之合法權源，堪以
      認定。至丙○○提出之民事委任狀（本院卷(二)第十七頁）
      ，仍係以彰化縣鹿港鎮○○○路一０九巷十二號為其住居
      所，即己○○亦自承庚○○○之住所在那裡，其住所就在
      那裡，並認鹿港就是其家等語（原審卷第一五七頁、本院
      卷(二)第五十頁）。是渠等辯稱並未占用系爭房屋云云，與
      事實不符，尚難憑採。則被上訴人請求上訴人應將系如附
      圖所示編號Ｉ部分面積五十七點五一平方公尺系爭房屋遷
      讓返還，為有理由，應予准許。另系爭地上物係由蔡雪
      出資興建，已如上論，而洛津段五九一地號土地為被上訴
      人所有，同段五九二之四、五九二之五、五九三之六、五
      九三之七係被上訴人向國有財產局承租，有國有基地租賃
      契約書在卷可憑（本院卷(二)第八、九頁），是被上訴人就
      前揭土地自有使用收益之權，蔡雪未經被上訴人之同意
      ，於前開土地興建系爭地上物，被上訴人自得本於所有權
      及代位出租人行使所有權，請求蔡雪之繼承人丙○○、
      戊○○拆除系爭地上物，由上訴人及丁○○將占用如附圖
      所示編號Ｄ、Ｈ、Ｊ、Ｋ部分土地返還被上訴人，暨如附
      圖所示編號Ｂ、Ｃ、Ｆ、Ｇ部分之土地返還國有財產局，
      由被上訴人代位受領，尚無不合。
    (三)又無權占有他人之土地，可獲得相當於租金之利益，被占
      用人則受有相當於租金之損害，為社會通常之觀念。上訴
      人及丁○○無權共同占有洛津段五九一地號如附圖所示土
      地，自獲有相當於租金之利益，致被上訴人受有損害，則
      被上訴人本於共同侵權行為之法律關係，請求上訴人及丁
      ○○賠償相當於租金利益之損害，自屬有據。再按基地租
      金，依土地法第一百零五條準用同法第九十七條規定，以
      不超過該土地申報價額年息百分之十為限。而該條所謂土
      地價額，依同法施行法第二十五條規定，係指法定地價。
      又所謂法定地價，依土地法第一百四十八條規定，係指土
      地所有人依該法規定所申報之地價而言，並非指平均地權
      條例第四十六條所規定之土地公告現值，是被上訴人所受
      相當於租金之損害，應以系爭土地之申報地價計算。經查
      ：
      系爭土地於九十六年一月之申報地價為每平方公尺四千
        零七十元，有土地登記謄本在卷可稽（原審卷(一)第十頁
        ），則該五九一地號土地計算被上訴人所受損害，以每
        平方公尺四千零七十元為據，應屬適當。
      本院審酌系爭土地位於彰化縣鹿港鎮，周邊即有繁榮之
        商圈或經濟活動區域等一切情狀，認上訴人及丁○○無
        權占用洛津段五九一地號土地，所受利益以申報地價之
        百分之十計算，尚屬合理。
      上訴人及丁○○無權占用該五九一地號土地面積合計一
        百三十七點二六平方公尺，則被上訴人請求以一百十九
        平方公尺計算，自無不可。從而被上訴人請求按月以四
        千零三十六元計算相當於租金之損害，應予准許（計算
        式：119平方公尺4,070元10％12＝4036元）。
      前開土地迄由上訴人及丁○○繼續占有使用中，被上訴
        人自屬持續受有相當於租金之損害，被上訴人請求自九
        十七年七月一日起至返還上開占用部分土地之日止，按
        月給付相當於租金之損害金四千零三十六元，亦屬有據
        。
    (四)綜上所述，被上訴人請求：上訴人應將如附圖所示編號
      Ｉ部分面積五十七點五一平方公尺系爭房屋遷讓返還被上
      訴人。丙○○應將坐落洛津段五九一地號土地上如附圖
      所示Ｄ部分面積十二點一七平方公尺、Ｈ部分面積三十八
      點六一平方公尺、Ｊ部分面積十六平方公尺、Ｋ部分面積
      十二點九七平方公尺之地上物拆除，由上訴人將占用之土
      地返還被上訴人。丙○○應將坐落同段五九二之四地號
      上如附圖所示Ｇ部分面積二十二點二三平方公尺、同段五
      九三之六地號土地上如附圖所示Ｆ部分面積五點九五平方
      公尺、同段五九三之七地號土地上如附圖所示Ｂ部分面積
      一點三二平方公尺、同段五九二之五地號土地上如附圖所
      示Ｃ部分面積十一點二四平方公尺之地上物拆除，由上訴
      人及丁○○將占用之土地返還國有財產局，並由被上訴人
      代位受領。上訴人應與丁○○連帶給付被上訴人自九十
      七年七月一日起至返還房地之日止，按月以四千零三十六
      元計算之損害金，為有理由，應予准許。被上訴人及上訴
      人分別陳明願供擔保，聲請為准、免假執行之宣告，核無
      不合，自應分別酌定相當之擔保金額併予宣告。原審就上
      揭部分為被上訴人勝訴之判決，並依聲請而為供擔保准、
      免假執行之宣告，經核於法洵無違誤。上訴意旨指摘原判
      決其不利部分不當，求予廢棄改判，為無理由，應予駁回
      。另上訴人聲請就假執行部分先為裁判，應併予駁回，附
      此敘明。至原判決所定上訴人與丁○○應按月連帶給付相
      當於租金之損害金記載為四千三百六十元，應係四千零三
      十六元之誤載，爰由本院併予更正。另被上訴人追加請求
      戊○○應與丙○○將坐落洛津段五九一地號土地上如附圖
      所示Ｄ部分面積十二點一七平方公尺、Ｈ部分面積三十八
      點六一平方公尺、Ｊ部分面積十六平方公尺、Ｋ部分面積
      十二點九七平方公尺、同段五九二之四地號土地上如附圖
      所示Ｇ部分面積二十二點二三平方公尺、同段五九三之六
      地號土地上如附圖所示Ｆ部分面積五點九五平方公尺、同
      段五九三之七地號上如附圖所示Ｂ部分面積一點三二平方
      公尺、同段五九二之五地號土地上如附圖所示Ｃ部分面積
      十一點二四平方公尺之地上物拆除，為有理由，應予准許
      。
六、本件事證已臻明確，兩造其餘攻擊、防禦方法，與判決結果
    不生影響，爰不一一論述。
七、據上論結，本件上訴人之上訴為無理由，被上訴人之追加之
    訴為有理由。依民事訴訟法第四百六十三條、第三百八十五
    條第一項前段、第四百四十九條第一項、第八十五條第二項
    ，判決如主文。
中    華    民    國    98    年    12    月    29    日
                民事第四庭    審判長法  官  陳蘇宗
                                    法  官  張浴美
                                    法  官  李寶堂
以上正本係照原本作成。
如對本判決上訴，須於收受判決送達後20日內向本院提出上訴書
狀，其未表明上訴理由者，應於提出上訴後20日內向本院提出上
訴理由書（須按他造人數附具繕本）。
上訴時應提出委任律師為訴訟代理人之委任狀。具有民事訴訟法
第466條之1第1項但書或第2項之情形為訴訟代理人者，另應附具
律師及格證書及釋明委任人與受任人有該條項所定關係之釋明文
書影本。
                                    書記官  林振甫
中    華    民    國    98    年    12    月    30    日
                                                      Ｓ


司法院資訊處製作；財團法人民間司法改革基金會備份。
